---
title: "CNES - Equipamentos"
author: "Mário Olímpio de Menezes"
date: "11/03/2020"
output: html_document
---

```{r setup, include=FALSE}
knitr::opts_chunk$set(echo = TRUE)
```

## Exploração dos dados CNES - Equipamentos

```{r}
library(tidyverse)
library(read.dbc)
```

```{r echo = FALSE}
diretorioCNES <- "/home/mario/datasets/datasus.gov.br/CNES/ftp_200508/dissemin/publicos/CNES/200508_/Dados/"
```

```{r}
arquivo <- paste0(diretorioCNES, "EQ/EQMG1905.dbc")
eqmg1905 <- read.dbc(arquivo)
```

```{r}
tbEquipamento201905 <- read_delim("~/datasets/datasus.gov.br/CNES/201905/tbEquipamento201905.csv",   ";", escape_double = FALSE, trim_ws = TRUE)
```

```{r}
eqmg1905 <- left_join(eqmg1905, select(tbEquipamento201905, CO_EQUIPAMENTO, DS_EQUIPAMENTO), by = c("CODEQUIP" = "CO_EQUIPAMENTO"))
```

```{r}
equiptos <- c("Gama Camara","PET/CT","Ressonancia Magnetica","Tomógrafo Computadorizado")
```

```{r}
eqmg1905 %>% 
  filter(DS_EQUIPAMENTO %in% equiptos) %>%
  group_by(DS_EQUIPAMENTO) %>%
  count(wt=QT_EXIST)
```


Pelo site do DATASUS (`http://tabnet.datasus.gov.br/cgi/deftohtm.exe?cnes/cnv/equipoMG.def`), usando o TabNET obtive os seguintes números:

```
Município	GAMA CAMARA	 TOMÓGRAFO COMPUTADORIZADO	 RESSONANCIA MAGNETICA	PET/CT	Total
TOTAL	       77	           528	                           253	             5	   863
```

Agora usando a base de dados mensal do CNES (`BASE_DE_DADOS_CNES_201905.ZIP`)

```{r}
rlEstabEquipamento201905 <- read_delim("~/datasets/datasus.gov.br/CNES/201905/rlEstabEquipamento201905.csv",  ";", escape_double = FALSE, trim_ws = TRUE)
```
```{r}
rlEstabEquipamento201905 <- left_join(rlEstabEquipamento201905, select(tbEquipamento201905, CO_EQUIPAMENTO, DS_EQUIPAMENTO), by = "CO_EQUIPAMENTO")
```

```{r}
rlEstabEquipamento201905 %>%
  filter(DS_EQUIPAMENTO %in% equiptos) %>%
  group_by(DS_EQUIPAMENTO) %>%
  count(wt=QT_EXISTENTE)
```

Usando o TabNET, para o Brasil todo, obtive estes dados; há alguma diferença nos totais ... preciso inspecionar mais para descobrir o que ocorre.
```
UF	  GAMA CAMARA	 TOMÓGRAFO COMPUTADORIZADO  RESSONANCIA MAGNETICA	 PET/CT	 Total
TOTAL	    766	           4.973	                      2.681	            79	  8.499
```

Vou retirar a ponderação pela variável `QT_EXISTENTE`:

```{r}
rlEstabEquipamento201905 %>%
  filter(DS_EQUIPAMENTO %in% equiptos) %>%
  group_by(DS_EQUIPAMENTO) %>%
  count()
```


