---
title: "Investigando os dados da base CNES"
author: "Mário Olímpio de Menezes"
date: "28/12/2021"
output: 
  html_document: 
    theme: cerulean
---

```{r setup, include=FALSE}
knitr::opts_chunk$set(echo = TRUE)
```



# Leitura do Arquivo

Carregando as bibliotecas do pacote *tidyverse*

```{r}
library(tidyverse)
```


```{r}
tbEstabelecimento201802 <- read_delim("/datahome/mario/datasets/datasus.gov.br/CNES/201802/tbEstabelecimento201802.csv", 
                                      delim = ";", escape_double = FALSE, col_types = cols(CO_UNIDADE = col_character(), 
                                      CO_CNES = col_character(), CO_CEP = col_character()), trim_ws = TRUE)
```
Dados complementares do endereço

```{r}
rlEstabEndCompl201802 <- read_delim("/datahome/mario/datasets/datasus.gov.br/CNES/201802/rlEstabEndCompl201802.csv", 
                                    delim = ";", escape_double = FALSE, col_types = cols(CO_UNIDADE = col_character()), 
                                    trim_ws = TRUE)
```


# Exploração

## Seleção de algumas colunas

```{r}
cols_to_keep <- c("CO_UNIDADE","CO_CNES","CO_CEP","CO_ATIVIDADE","TP_UNIDADE","NO_LOGRADOURO","NU_ENDERECO","NO_BAIRRO")
Estab201802 <- select(tbEstabelecimento201802, all_of(cols_to_keep))
```

```{r}
cols_to_keep2 <- c("CO_UNIDADE", "CO_CEP","CO_MUNICIPIO")
EstabCompl201802 <- select(rlEstabEndCompl201802, all_of(cols_to_keep2))
```


## Só farmácias (TP_UNIDADE = 43)

```{r}
Farmacias201802 <- Estab201802 %>% filter(TP_UNIDADE == "43")
FarmaciaCompl201802 <- filter(EstabCompl201802, CO_UNIDADE %in% Farmacias201802$CO_UNIDADE)
```

```{r}
library(skimr)
skim(Farmacias201802)
```

Parece que temos o endereço de praticamente todas as farmácias.

## Obtendo coordenadas lat long a partir do CEP

Se vc utiliza o Python, então esse tutorial vai te ajudar:

https://cursos.alura.com.br/forum/topico-encontar-lat-long-por-cep-143788

Eu vou fazer aqui mesmo pelo R, então vou utilizar os pacotes equivalentes.

Para pegar o endereço a partir do CEP vou utilizar o ViaCEP:
https://viacep.com.br/

Utilização:
JSON
URL: viacep.com.br/ws/01001000/json/
UNICODE: viacep.com.br/ws/01001000/json/unicode/

    {
      "cep": "01001-000",
      "logradouro": "Praça da Sé",
      "complemento": "lado ímpar",
      "bairro": "Sé",
      "localidade": "São Paulo",
      "uf": "SP",
      "ibge": "3550308",
      "gia": "1004",
      "ddd": "11",
      "siafi": "7107"
    }
        
Vou utilizar o pacote `jsonlite` para fazer o parse no JSON retornado.

Com o endereço, vou utilizar o pacote `tidygeocoder`


```{r}
library(curl)
library(tidygeocoder)
library(jsonlite)
```

Vou selecionar 10 farmácias aleatoriamente para pegar os dados de lat,long

```{r}
FarmSelecao <- slice_sample(Farmacias201802, n = 10)
```

```{r}
map(list(FarmSelecao$CO_CEP), curl(url = paste0("viacep.com.br/ws/",.x,"/json")))
```

```{r}
lapply(FarmSelecao, function(x) curl(url = paste0("viacep.com.br/ws/",x$,"/json")))
```

Sintaxe do tidygeocoder:

```
# create a dataframe with addresses
some_addresses <- tibble::tribble(
~name,                  ~addr,
"White House",          "1600 Pennsylvania Ave NW, Washington, DC",
"Transamerica Pyramid", "600 Montgomery St, San Francisco, CA 94111",     
"Willis Tower",         "233 S Wacker Dr, Chicago, IL 60606"                                  
)

# geocode the addresses
lat_longs <- some_addresses %>%
  geocode(addr, method = 'osm', lat = latitude , long = longitude)
#> Passing 3 addresses to the Nominatim single address geocoder
```


```{r}
select(FarmSelecao, street=NO_LOGRADOURO,city=)
```

